Inventaris van het archief van de II-IVe Divisie, vanaf 24 augustus 1939 II-IVe Legerkorps, vanaf 24 juni 1940 Divisie B-D, en de daarbij gedeponeerde archieven, 1872-1941
Nationaal Archief, Den Haag
- Het archief van de IVe divisie, vanaf 24 augustus 1939 IVe legerkorps, vanaf 24 juni 1940 divisie D, 1902-1939, 3
  - Commandant, 3.1
    - Ingekomen en minuten van uitgaande (zeer) vertrouwelijke, en/of persoonlijke en/of zeer geheime stukken., 1902-1905, 1907-1908, 1912-1926, 1928-1939; 448-450; 3 pakken
      - 1934-1939, 450
        - 40-jarig officiers jubileum van lt-gen jhr W. Röell, commandant van het veldleger, 1935, l
          Agendanummer 473 P
        - Plechtige herdenking van de 55ste verjaardag van Koningin Wilhehmina, 1935, m
        - Commandovoering, 1935, n
          Agendanummer 607 P
        - Vredesorganisatie van de onbereden artillerie, 1936, o
          Agendanummer 69 P
        - Maatregelen i.v.m. intemationale verhoudingen, 1936, p
        - Commando veldleger, 1937, q
        - Maatregelen i.v.m. internationale verhoudingen, 1937, r
        - Oefeningen met de troep, 1937, s
          Agendanummer 317 P
        - Capitulantenstelsel, 1938, t
          Agendanummer 6 P
        - Geheimhouding, 1938, u
        - Bevordering van officieren, 1938, v
        - Landsverdediging, 1938, w
        - Inspectie door de commandant veldleger en andere autoriteiten, 1938, x
        - Bezoek van prins Bernhard aan onderdelen van de weermacht, 1938, y
          Agendanummer 145 P
        - Organisatie van de infanterie, 1938, z
          Agendanummer 197 P
        - Landsverdediging, 1939, aa
        - Klachten omtrent toestand bij 1 R.V.A., 1939, ab
        - Omgang met buitenlandse militairen, 1939, ac
          Agendanummer 125 P
        - Telefoonaansluitingen, 1939, ad
          Agendanummer 192 P
    - Ingekomen en minuten van uitgaande geheime stukken inzake mobilisatie., 1922, 1926-1928, 1929-1931, 1933; 451-452; 1 pak en 1 omslag
      - 1922, 1926-1928, 451
      - 1929-1931, 1933, 452; pak
    - Stukken betreffende legeroefeningen., 1935, 1937; 453-454; pak en omslag
      - 1935, 453
      - 1937, 454; pak
  - Het archief van de bevelhebber in de 4e militaire afdeling, 1932-1933, 3.2
    - Ingekomen en minuten van uitgaande stukken inzake de Aanwijzingen Spoorwegbewaking., 1932-1933; 455; 1 omslag
- Vervallen toegangen, 4
  - Inventaris van het algemeen, geheim, mobilisatie en persoonlijk archief van de IIe divisie (IIe legerkorps), alsmede van het algemeen en geheim archief van de intendant IIe divisie (IIe legerkorps)., [1946]; 456; 1 omslag
  - Inventaris van het archief van de IIIe divisie (IIIe legerkorps)., [1946]; 457; 1 omslag
  - Inventaris van het algemeen, geheim en persoonlijk archief van de IVe divisie (IV legerkorps)., [1946]; 458; 1 omslag